<!DOCTYPE html PUBLIC "-//W3C//DTD XHTML 1.0 Transitional//EN" "http://www.w3.org/TR/xhtml1/DTD/xhtml1-transitional.dtd">
<html xmlns="http://www.w3.org/1999/xhtml">
<head>
	<meta http-equiv="Content-Type" content="text/html; charset=iso-8859-1" />
	<title>Ymmärrä suomea</title>
	<style type="text/css" media="all">@import "css/styles.css";</style>
	<script type="text/javascript" src="swfobject.js"></script>
</head>
<body class="font-medium">
	<div id="main-wrapper">
		<div id="topbar"></div>
		<div id="main-menu">
			<table cellspacing="0" cellpadding="0" border="0" class="add-links"><tr>
				<td class="item"><img class="raquo" src="i/raquo.gif" alt="" height="7" width="4" /><a href="/ymmarra/index.php?moduli=sanakirja">Sanakirja</a></td>
				<td class="item"><img class="raquo" src="i/raquo.gif" alt="" height="7" width="4" /><a href="/ymmarra/index.php?moduli=verbit">Verbiluettelo</a></td>
				<td class="item"><img class="raquo" src="i/raquo.gif" alt="" height="7" width="4" /><a href="/ymmarra/index.php?moduli=kielioppi">Kielioppi</a></td>
			</tr></table>
			<table cellspacing="0" cellpadding="0" border="0"><tr>
				<td class="item"><img class="raquo" src="i/raquo.gif" alt="" height="7" width="4" /><a href="/ymmarra/index.php">Etusivu</a></td>
				<td class="item"><img class="raquo" src="i/raquo.gif" alt="" height="7" width="4" /><a href="/ymmarra/index.php?moduli=tekstit">Lukutekstit</a></td>
			</tr></table>
		</div>
		<div id="content">
			<table cellspacing="0" cellpadding="0" border="0" id="content-wrapper"><tr>
				<td>
					<div id="left-menu">
												<div class="header-verb"><span>Verbit</span></div>
						<div class="menu">
								<div class="init"><a href="/ymmarra/index.php?moduli=verbit&kirjain=a">A</a></div>
								<div class="init"><a href="/ymmarra/index.php?moduli=verbit&kirjain=e">E</a></div>
								<div class="init"><a href="/ymmarra/index.php?moduli=verbit&kirjain=h">H</a></div>
								<div class="init"><a href="/ymmarra/index.php?moduli=verbit&kirjain=i">I</a></div>
								<div class="init"><a href="/ymmarra/index.php?moduli=verbit&kirjain=j">J</a></div>
								<div class="init"><a href="/ymmarra/index.php?moduli=verbit&kirjain=k">K</a></div>
								<div class="init"><a href="/ymmarra/index.php?moduli=verbit&kirjain=l">L</a></div>
								<div class="init"><a href="/ymmarra/index.php?moduli=verbit&kirjain=m">M</a></div>
								<div class="init"><a href="/ymmarra/index.php?moduli=verbit&kirjain=n">N</a></div>
								<div class="init"><a href="/ymmarra/index.php?moduli=verbit&kirjain=o">O</a></div>
								<div class="init"><a href="/ymmarra/index.php?moduli=verbit&kirjain=p">P</a></div>
								<div class="init"><a href="/ymmarra/index.php?moduli=verbit&kirjain=r">R</a></div>
								<div class="init"><a href="/ymmarra/index.php?moduli=verbit&kirjain=s">S</a></div>
								<div class="init"><a href="/ymmarra/index.php?moduli=verbit&kirjain=t">T</a></div>
								<div class="init"><a href="/ymmarra/index.php?moduli=verbit&kirjain=u">U</a></div>
								<div class="init"><a href="/ymmarra/index.php?moduli=verbit&kirjain=v">V</a></div>
								<div class="init"><a href="/ymmarra/index.php?moduli=verbit&kirjain=y">Y</a></div>
								<div class="init"><a href="/ymmarra/index.php?moduli=verbit&kirjain=Ä">Ä</a></div>
						</div>					</div>
				</td>
				<td>
					<div id="main-content">
						<div id="path">
							<a href=".">Etusivu</a> &gt; <a href="/ymmarra/index.php?moduli=verbit&kirjain=H">H</a>						</div>
													<h1>HEITTÄÄ</h1>
						<table cellspacing="0" cellpadding="0" border="0">
							<tr>
								<td colspan="2" style="padding-bottom:10px;"><strong>Aktiivin indikatiivi</strong></td>
							</tr>
							<tr>
								<td><pre>PREESENS                   
minä     heitän            
sinä     heität            
hän      heittää           
me       heitämme          
te       heitätte          
he       heittävät         

PASSIIVI
         heitetään         

IMPERFEKTI                 
         heitin            
         heitit            
         heitti            
         heitimme          
         heititte          
         heittivät         

PASSIIVI
         heitettiin        

PERFEKTI
olen     heittänyt         
olet     heittänyt         
on       heittänyt         
olemme   heittäneet        
olette   heittäneet        
ovat     heittäneet        

PASSIIVI
on       heitetty          

PLUSKVAMPERFEKTI
olin     heittänyt         
olit     heittänyt         
oli      heittänyt         
olimme   heittäneet        
olitte   heittäneet        
olivat   heittäneet        

PASSIIVI
oli      heitetty          
</pre></td>
								<td>&nbsp;&nbsp;&nbsp;</td>
								<td><pre>  KIELTOMUOTO 
  en        heitä
  et        heitä
  ei        heitä
  emme      heitä
  ette      heitä
  eivät     heitä


  ei        heitetä

   
  en        heittänyt
  et        heittänyt
  ei        heittänyt
  emme      heittäneet
  ette      heittäneet
  eivät     heittäneet


  ei        heitetty


  en    ole heittänyt
  et    ole heittänyt
  ei    ole heittänyt
  emme  ole heittäneet
  ette  ole heittäneet
  eivät ole heittäneet


  ei    ole heitetty


  en    ollut  heittänyt
  et    ollut  heittänyt
  ei    ollut  heittänyt
  emme  olleet heittäneet
  ette  olleet heittäneet
  eivät olleet heittäneet


  ei    ollut  heitetty
</pre></td>
							</tr>
						</table>
						<table cellspacing="0" cellpadding="0" border="0">
							<tr>
								<td colspan="2" style="padding-bottom:10px;"><strong>Aktiivin konditionaali</strong></td>
							</tr>
							<tr>
								<td><pre>PREESENS
minä     heittäisin        
sinä     heittäisit        
hän      heittäisi         
me       heittäisimme      
te       heittäisitte      
he       heittäisivät      

PASSIIVI
         heitettäisiin     

PERFEKTI
olisin   heittänyt         
olisit   heittänyt         
olisi    heittänyt         
olisimme heittäneet        
olisitte heittäneet        
olisivat heittäneet        

PASSIIVI
olisi    heitetty          
</pre></td>
								<td>&nbsp;&nbsp;&nbsp;</td>
								<td><pre> 
  en        heittäisi
  et        heittäisi
  ei        heittäisi
  emme      heittäisi
  ette      heittäisi
  eivät     heittäisi


  ei        heitettäisi


  en    olisi  heittänyt
  et    olisi  heittänyt
  ei    olisi  heittänyt
  emme  olisi  heittäneet
  ette  olisi  heittäneet
  eivät olisi  heittäneet


  ei    olisi  heitetty
</pre></td>
							</tr>
						</table>
						<table cellspacing="0" cellpadding="0" border="0">
							<tr>
								<td colspan="2" style="padding-bottom:10px;"><strong>Aktiivin potentiaali</strong></td>
							</tr>
							<tr>
								<td><pre>PREESENS
minä     heittänen         
sinä     heittänet         
hän      heittänee         
me       heittänemme       
te       heittänette       
he       heittänevät       

PASSIIVI
         heitettäneen      

PERFEKTI
lienen   heittänyt         
lienet   heittänyt         
lienee   heittänyt         
lienemme heittäneet        
lienette heittäneet        
lienevät heittäneet        

PASSIIVI
lienee   heitetty          
</pre></td>
								<td>&nbsp;&nbsp;&nbsp;</td>
								<td><pre> 
  en        heittäne
  et        heittäne
  ei        heittäne
  emme      heittäne
  ette      heittäne
  eivät     heittäne


  ei        heitettäne


  en    liene  heittänyt
  et    liene  heittänyt
  ei    liene  heittänyt
  emme  liene  heittäneet
  ette  liene  heittäneet
  eivät liene  heittäneet


  ei    liene  heitetty
</pre></td>
							</tr>
						</table>
						<table cellspacing="0" cellpadding="0" border="0">
							<tr>
								<td colspan="2" style="padding-bottom:10px;"><strong>Aktiivin imperatiivi</strong></td>
							</tr>
							<tr>
								<td><pre>PREESENS

(sinä)   heitä             
(hän)    heittäköön        
(me)     heittäkäämme      
(te)     heittäkää         
(he)     heittäkööt        

PASSIIVI
         heitettäköön      

PERFEKTI

ole      heittänyt         
olkoon   heittänyt         
olkaamme heittäneet        
olkaa    heittäneet        
olkoot   heittäneet        

PASSIIVI
olkoon   heitetty          
</pre></td>
								<td>&nbsp;&nbsp;&nbsp;</td>
								<td><pre> 

  älä       heitä   
  älköön    heittäkö
  älkäämme  heittäkö
  älkää     heittäkö
  älkööt    heittäkö


  älköön    heitettäkö



  älä      ole  heittänyt
  älköön   olko heittänyt
  älkäämme olko heittäneet
  älkää    olko heittäneet
  älkööt   olko heittäneet


  älköön   olko heitetty
</pre></td>
							</tr>
						</table>
						<table cellspacing="0" cellpadding="0" border="0">
							<tr>
								<td colspan="2" style="padding-bottom:10px;"><strong>Verbin nominaalimuodot</strong></td>
							</tr>
							<tr>
								<td><pre>I INFINITIIVI              
Lyhyempi muoto:            
         heittää           

Pitempi muoto:             
         heittääkseni      
         heittääksesi
         heittääkseen
         heittääksemme
         heittääksenne
         heittääkseen

III  INFINITIIVI           
inessiivi    heittämässä   
elatiivi     heittämästä   
illatiivi    heittämään    
adessiivi    heittämällä
abessiivi    heittämättä   
instruktiivi heittämän     
                           
Passiivi
instruktiivi heitettämän   
                           
                           
</pre></td>
								<td>&nbsp;&nbsp;&nbsp;</td>
								<td><pre>  II INFINITIIVI
  inessiivi     heittäessä 
  instruktiivi  heittäen 

  Passiivi
  inessiivi     heitettäessä






  IV INFINITIIVI
  nominatiivi   heittäminen
  partitiivi    heittämistä
     

  I PARTISIIPPI 
  aktiivi       heittävä
  passiivi      heitettävä

  II PARTISIIPPI 
  aktiivi       heittänyt
  passiivi      heitetty
</pre></td>
							</tr>
						</table>

					</div>
				</td>
			</tr></table>		</div>
		<div id="footer"><a href="http://www.oph.fi/"><img src="i/oph_logo_ymmarrasuomea.gif" width="157" height="35" alt="OPH" /></a></div>
	</div>
</body>
</html>
